pl: Wykończenie zasłony frędzlami: Brokatowe; Błyszczące; Holograficzne; Opalizujące; Matowe; Metaliczne; Lustrzane; Satynowe; Połyskujące; Inne
de: Finish des Fransenvorhangs: Glitzer; Glänzend; Holografisch; Irisierend; Matt; Metallic; Spiegelnd; Seidenmatt; Schimmernd; Sonstiges
fi: Hapsuverhon viimeistely: Kimalle; Kiiltävä; Holografinen; Irisoiva; Matta; Metallinen; Peili; Satiini; Hohtava; Muu
cs: Úprava šňůrkového závěsu: Třpytivá; Lesklá; Holografická; Měňavá; Matná; Metalická; Zrcadlová; Saténová; S odleskem; Jiná
da: Frynsefinish på gardin: Glimmer; Blank; Holografisk; Iriserende; Mat; Metallisk; Spejl; Satin; Skinnende; Andet
bg-BG: Финален завършек на ресни за завеса: Брокат; Гланц; Холографски; Преливащ; Мат; Металик; Огледален; Сатен; Блестящ; Друго
fr: Finition du rideau à franges: Pailleté; Brillant; Holographique; Irisé; Mat; Métallique; Miroir; Satiné; Chatoyant; Autre
en: Fringe curtain finish: Glitter; Glossy; Holographic; Iridescent; Matte; Metallic; Mirror; Satin; Shimmer; Other
ja: フリンジカーテン仕上げ: グリッター; 光沢; ホログラフィック; イリディセント; マット; メタリック; ミラー; サテン; シマー; その他
el: Φινίρισμα κουρτίνας με κρόσσια: Γκλίτερ; Γυαλιστερό; Ολογραφικό; Ιριδίζον; Ματ; Μεταλλικό; Καθρέφτης; Σατινέ; Shimmer; Άλλο
es: Acabado de cortina con flecos: Con purpurina; Brillante; Holográfico; Iridiscente; Mate; Metálico; Espejo; Satinado; Reluciente; Otro
pt-BR: Acabamento da cortina de franja: Glitter; Brilhante; Holográfico; Iridescente; Fosco; Metálico; Espelhado; Acetinado; Cintilante; Outro
ro-RO: Finisaj perdea cu franjuri: Cu sclipici; Lucios; Holografic; Irizat; Mat; Metalizat; Oglindă; Satinat; Strălucitor; Altele
hu: Rojtos függöny kivitele: Csillámos; Fényes; Holografikus; Irizáló; Matt; Metál; Tükrös; Szatén; Csillogó; Egyéb
th: การตกแต่งม่านมีระบาย: กลิตเตอร์; เงางาม; โฮโลแกรม; เหลือบรุ้ง; ด้าน; เมทัลลิก; กระจกเงา; ซาติน; ชิมเมอร์; อื่นๆ
nl: Franjegordijn afwerking: Glitter; Glanzend; Holografisch; Iriserend; Mat; Metallic; Spiegel; Satijn; Glinsterend; Overige
sv: Ytfinish för fransgardin: Glitter; Glansig; Holografisk; Iriserande; Matt; Metallic; Spegel; Satin; Skimmer; Övrigt
sk-SK: Povrchová úprava závesu so strapcami: Trblietavé; Lesklé; Holografické; Iridescentné; Matné; Metalické; Zrkadlové; Saténové; S odleskom; Iné
zh-CN: 流苏窗帘饰面: 闪粉; 光泽; 全息; 珠光; 哑光; 金属色; 镜面; 缎面; 微光; 其他
nb: Frynsegardinfinish: Glitter; Glanset; Holografisk; Iriserende; Matt; Metallisk; Speil; Sateng; Skimmer; Annet
lt-LT: Kutų užuolaidos apdaila: Blizgus; Žvilgus; Holografinis; Vaivorykštinis; Matinis; Metalinis; Veidrodinis; Satininis; Žėrintis; Kita
sl-SI: Zaključek z resicami za zaveso: Z bleščicami; Sijajno; Holografsko; Prelivajoče; Mat; Kovinsko; Zrcalno; Satenasto; Lesketajoče; Drugo
it: Finitura per tenda a frange: Glitter; Lucido; Olografico; Iridescente; Opaco; Metallizzato; A specchio; Satinato; Luccicante; Altro
ko: 프린지 커튼 마감: 글리터; 유광; 홀로그램; 무지갯빛; 무광; 메탈릭; 미러; 새틴; 쉬머; 기타
ru: Отделка бахромы штор: С блестками; Глянцевое; Голографическое; Переливающееся; Матовое; Металлик; Зеркальное; Сатиновое; Мерцающее; Другое
tr: Püskül perde bitişi/yüzeyi: Simli; Parlak; Holografik; Yanardöner; Mat; Metalik; Aynalı; Saten; Işıltılı; Diğer
hr-HR: Završna obrada zavjese s resama: Sa šljokicama; Sjajno; Holografski; Preljevnih boja; Mat; Metalik; S efektom ogledala; Saten; Svjetlucavo; Ostalo
pt-PT: Acabamento de cortinados com franjas: Purpurina; Brilhante; Holográfico; Iridescente; Mate; Metálico; Espelho; Cetim; Cintilante; Outro
vi: Lớp hoàn thiện rèm tua rua: Lấp lánh (kim tuyến); Bóng; Holographic; Ngũ sắc; Mờ; Ánh kim loại; Tráng gương; Satin; Lấp lánh (ánh nhũ); Khác
zh-TW: 流蘇簾表面效果: 亮粉; 光澤; 全息; 幻彩; 霧面; 金屬; 鏡面; 緞面; 珠光; 其他